臺灣高雄地方法院刑事判決　　　　　　　　　　　　九十一年度易字第一九一一號
　　公　訴　人　臺灣高雄地方法院檢察署檢察官
　　被　　　告　甲○○
右列被告因竊盜案件，經檢察官提起公訴（九十一年度偵字第一０六五六號），本院
判決如左：
    主  文
甲○○共同攜帶兇器竊盜，處有期徒刑陸月，如易科罰金，以佰元折算壹日。
    事  實
一、緣甲○○於民國九十一年四月十五日晚上，向不知情之洪銀杏租用車牌號碼Ｄ三
    －二三０八號自用小客車。嗣於同年四月二十二日凌晨四時許，甲○○駕駛上開
    車輛附載真實姓名不詳綽號「阿成」之成年男子，行經高雄市○○區○○街二二
    三號乙○○之住處前，見該處設有投幣式加水站，詎其二人因沒錢加油，竟共同
    意圖為自己不法之所有而基於犯意之聯絡，推由「阿成」持其所有客觀上具危險
    性足供兇器使用之螺絲起子二支（起訴書誤載為一支，事後均已丟棄），下手破
    壞乙○○所有之加水站投幣筒竊取其內錢幣（毀損部分未據告訴），甲○○則在
    旁把風之方式，共竊得投幣筒內硬幣約新台幣（下同）二百五十元（起訴書誤繕
    為五百元），得手後，二人旋即逃逸，並將所竊得之款項加油花用。嗣經乙○○
    發現上情，而記下車號，於同日晚間九時許，為警循線查獲甲○○。
二、案經高雄市政府警察局三民第二分局移送臺灣高雄地方法院檢察署檢察官偵查起
    訴。
    理  由
一、右揭與綽號「阿成」之成年男子，以兇器螺絲起子二支，共同竊取加油站投幣筒
    內錢幣約二百五十元等事實，迭據被告甲○○於警、偵訊及本院審理時供承不諱
    （本院九十一年八月八日審判筆錄），核與證人即被害人乙○○於警訊、偵查及
    本院調查時所指訴之失竊情節（本院九十一年七月八日訊問筆錄）、證人洪銀杏
    於警訊中所證述之情節均相符，並有小客車租賃契約書影本一紙、照片八幀附卷
    可資佐證。至公訴人雖認被告與「阿成」共竊取五百元云云，惟為被告堅決否認
    ，辯稱：伊等僅竊得約二百五十元等語（警卷第一至二頁、本院上開審判筆錄）
    ，而公訴人所認上情係以被害人所陳為據，然被害人並未舉出何以精確計算失竊
    錢幣總數之憑據，況加水站投幣筒係屬封閉之容器，未予開啟前，衡情並無從確
    定其內之金額若干，參以被告已自承上揭竊盜事實，所竊金額多寡自無虛偽供述
    之理，是本院認應以被告之供述較為可採。公訴人此部分所認，容有誤會。本件
    事證明確，被告上揭共同攜帶兇器竊盜犯行，洵堪認定。
二、核被告所為，係犯刑法第三百二十一條第一項第三款攜帶兇器加重竊盜罪。被告
    與綽號「阿成」之不詳姓名成年男子，就上開犯行，彼此間有犯意聯絡及行為分
    擔，均為共同正犯。審酌被告素行尚可，有臺灣高等法院被告全國前案紀錄表、
    臺灣高雄地方法院檢察署刑案資料查註紀錄表在卷可按，此次貪圖小利，與綽號
    「阿成」者共同攜帶客觀上具危險性之兇器竊盜，得手後花用殆盡，殊無可取，
    惟念其犯後坦承犯行，態度良好，及所竊得之財物價值非鉅，犯罪所生危害尚輕
    等一切情狀，量處如主文所示之刑，並諭知易科罰金之折算標準，以資懲儆。另
    共犯「阿成」所有供本件竊盜犯罪所用之螺絲起子二支，業已丟棄，復據被告供
    明在卷，是該螺絲起子既未扣案，為免日後執行困難，爰不予宣告沒收，附此敘
    明。
據上論斷，應依刑事訴訟法第二百九十九條第一項前段，刑法第二十八條、第三百二
十一條第一項第三款、第四十一條第一項，罰金罰鍰提高標準條例第二條，判決如主
文。
本案經檢察官王朝宏到庭執行職務。
中      華      民      國      九十一      年      八    月    十五    日
                                臺灣高雄地方法院刑事第六庭
                                    審判長  法  官  趙家光
                                            法  官  張世賢
                                            法  官  林韋岑
右正本證明與原本無異。
如不服本判決，應於判決送達後十日內，向本院提出上訴狀。
                                            書記官  林誠桂
中      華      民      國      九十一      年      八    月    十五    日
【附錄本判決論罪科刑法條】
中華民國刑法第三百二十一條第一項第三款：
  犯竊盜罪而有左列情形之一者，處六月以上、五年以下有期徒刑：
    三  攜帶兇器而犯之者。
